臺灣高等法院臺南分院民事裁定　100年度抗字第46號
抗　告　人　林峻宇
上列抗告人與相對人乘立化學工業股份有限公司、林李素珠等間
請求解任董事職務事件，對於中華民國100年1月28日臺灣臺南地
方法院所為裁定（100年度訴字第110號）提起抗告，本院裁定如
下：
    主  文
抗告駁回。
抗告訴訟費用新台幣壹仟元由抗告人負擔。
    理  由
一、抗告意旨略以：抗告人所提本件解任董事職務之訴，係非因
    財產權而起訴，應依民事訴訟法第77條之14規定徵收裁判費
    新台幣（下同）3,000元，乃原裁定竟認本件係因財產權涉
    訟，依民事訴訟法第77條之12規定核定本件訴訟標的價額為
    165萬元，即有未合，爰提起抗告請求廢棄原裁定等語。
二、按董事身分係基於與所屬法人間之委任關係而生，而委任關
    係依其權利義務之內涵，仍屬財產權之性質，顯非對於親屬
    關係及身分上之權利有所主張，性質上屬因財產權而起訴（
    最高法院97年度台抗字第820號裁定參照）。
三、經查：
  （一）抗告人於原審法院起訴主張：相對人林李素珠擔任相對
        人乘立化學工業股份有限公司之董事職務期間，有違反
        法令或章程之重大事項，伊係持有乘立化學工業股份有
        限公司已發行股份總數20%之股東，爰依公司法第200條
        規定，起訴請求解任林李素珠之董事職務等語。
  （二）抗告人上開請求，顯非對於親屬關係或身分上權利有所
        主張，而係就林李素珠基於委任關係所生之董事職務，
        主張有不適任乘立化學工業股份有限公司董事之情事而
        訴請解任，依上說明，該訴訟要屬因財產權而起訴。又
        抗告人本件請求無關報酬給付或其他客觀上財產利益，
        故其訴訟標的價額應屬不能核定，依民事訴訟法第77條
        之12規定，應以同法第466條所定不得上訴第三審之最
        高利益額數加1/10核定訴訟標的價額，是本件訴訟標的
        之價額應為165萬元，應徵第一審裁判費1萬7335元。
  （三）茲抗告人僅繳納裁判費3,000元，則原法院命抗告人再
        補繳1萬4335元，即無不合。抗告意旨指摘原裁定不當
        ，聲明廢棄，為無理由，應駁回其抗告。
四、據上論結，本件抗告為無理由，爰裁定如主文。
中    華    民    國   100    年    3     月    24    日
                  民事第四庭    審判長法  官  吳上康
                                      法  官  陳珍如
                                      法  官  王金龍
上為正本係照原本作成。
本裁定除以適用法規顯有錯誤為理由外，不得再抗告。如提再抗
告，應於收受送達後十日內向本院提出再抗告狀（須附繕本），
並繳納再抗告費新台幣一千元。
提起再抗告應委任律師或具有律師資格之人之委任狀；委任有律
師資格者，另應附具律師資格證書及釋明委任人與受任人有民事
訴訟法第466條之1第1項但書或第2項所定關係之釋明文書影本。
中    華    民    國   100    年    3     月    25    日
                                      書記官  李梅菊
【附註】
民事訴訟法第495條之1第2項準用同法第466條之1第1、2項規定
：
(1)對於第二審判決上訴，上訴人應委任律師為訴訟代理人。但上
  訴人或其法定代理人具有律師資格者，不在此限。
(2)上訴人之配偶、三親等內之血親、二親等內之姻親，或上訴人
  為法人、中央或地方機關時，其所屬專任人員具有律師資格並
  經法院認為適當者，亦得為第三審訴訟代理人。
民事訴訟法第466條之2第1項：
  上訴人無資力委任訴訟代理人者，得依訴訟救助之規定，聲請
  第三審法院為之選任律師為其訴訟代理人。